臺灣苗栗地方法院刑事判決　　　　　　　　　　　　　九十二年度易字第三九四號
　　公　訴　人　臺灣苗栗地方法院檢察署檢察官
　　被　　　告　丙○○
右列被告因竊盜案件，經檢察官提起公訴（九十一年度偵字第三一一五號），本院判
決如左：
    主  文
丙○○無罪。
    理  由
一、公訴意旨略以：被告丙○○、乙○○（另行審理）意圖為自己不法之所有，基於
    共同犯意之聯絡，於民國九十一年四月八日下午一時許，由丙○○駕駛Ｒ四二０
    七號拖吊車搭載乙○○至苗栗縣三義鄉○○○村○鄰○○路橋下河堤旁便道，共
    同竊取福鍵營造公司所有鋼板椿廿六支，裝載在上開拖吊車上，嗣同日十五時三
    十分，被上開公司管理人甲○○發現，報警當場逮捕，因認被告丙○○涉刑法第
    二百二十條第一項之罪嫌。
二、按犯罪事實應依證據認定之，無證據不得認定犯罪事實；又不能證明被告犯罪者
    ，應諭知無罪之判決，刑事訴訟法第一百五十四條第二項、第三百零一條第一項
    定有明文。如未能發現相當證據，或證據不足以證明，自不能以推測或擬制之方
    法，以為裁判基礎。且認定犯罪事實所憑之證據，無論為直接證據或間接證據，
    其為訴訟上之證明，須於通常一般之人均不致於有所懷疑，而得確信其為真實之
    程度者，始得據之為有罪之認定，倘其證明尚未達到此一程度，而有合理性懷疑
    存在時，即無從為有罪之確信，最高法院四十年度臺上字第八十六號、七十六年
    度臺上字第四九八六號判例可資參照。
三、公訴意旨認被告丙○○涉犯竊盜罪嫌，係以 (一)被告丙○○、乙○○在前開時
    地搬載鋼板椿，被當場逮捕。(二)證人林阿秋到場證稱：其不認識被告二人，未
    曾雇用他們去拖吊鋼板椿，也未使用過0000000000之行動電話等語。
    (三)被害人甲○○指訴被告犯行，並有上開行動電話查無通聯資料查詢表、贓物
    領據及現場照片等為主要依據。惟訊據被告丙○○堅決否認犯行，辯稱：受僱於
    不詳姓名年籍稱呼為「施先生」的人才前往搬載鋼板椿，沒有偷東西等語。經查
    ：
  (1)被告丙○○承認於九十一年四月八日下午一時許，駕駛Ｒ四二０七號拖吊車搭載
    乙○○至苗栗縣三義鄉○○○村○鄰○○路橋下河堤旁便道，將福鍵營造公司所
    有鋼板椿廿六支，裝載在上開拖吊車上，於同日十五時三十分，被上開公司管理
    人甲○○發現，報警當場逮捕之事實，核與被害人甲○○指述情節相符，該鋼板
    椿廿六支復經被害人領回，製有扣案物照片及贓物認領保管單、承辦警員查獲經
    過報告在卷可稽（見偵查卷第六頁至第十頁、第二十頁、第二十二頁、第二十六
    頁至第二十七頁），被告雖承認於上開時、地前往前開地點將鋼板椿廿六支裝上
    拖吊車上之事實，惟辯稱係經同行劉文圖介紹受僱於施先生，才與乙○○前往苗
    栗縣三義鄉○○○村○鄰○○路橋下河堤旁便道，將福鍵營造公司所有鋼板椿廿
    六支，裝上開拖吊車，並無竊盜之故意等語。經由被害人甲○○之指述、扣案物
    照片及贓物認領保管單、承辦警員查獲經過報告可證明被告丙○○確實於前開時
    間地點將福鍵營造公司所有鋼板椿廿六支，裝上開拖吊車，並當場被警察逮捕之
    事實，至於被告前往搬鋼板椿廿六支之原因如何？尚乏積極證據可資證明，自不
    能憑被害人指訴其失竊情節及承辦警察製作查獲經過之報告，就認為被告丙○○
    涉有竊盜之罪責。
  (2)又被告辯稱經劉文圖之介紹才接受施先生之聘僱，才駕駛其所有拖吊車到前開地
    點裝載鋼板椿廿六支，有證人及劉文圖之兒子丁○○之證詞及被告丙○○接受委
    託前往裝載而與「施先生」接洽生意的錄音帶及譯文可證（見本院卷審理筆錄第
    四頁至第六頁、本院卷第二一頁至第二四頁），足以認定被告前往前開地點裝載
    鋼板椿廿六支，確實係經他人轉介工作，而受他人之委託，並非出自於趁人不備
    具有竊盜之故意而前往搬鋼板椿廿六支。按竊盜罪之構成，係以有不法所有之意
    圖而竊取他人之動產為要件，如認為是受僱於他人，為僱主應搬遷之物，以賺取
    運費而前往搬遷之意思而將鋼板椿廿六支裝載上拖吊車時，就與竊盜罪之構成要
    件不符，自難認定被告有竊盜之犯行。
 (3)綜上所述，本件僅憑被害人之指訴，及卷附照片、贓物認領保管單等證據，尚不
   足證明被告有公訴人所指的竊盜犯行。而被告固坦承於前開時間地點前往搬運鋼
   板椿廿六支之事實，惟與起訴書所指被告有竊盜故意犯行有異，公訴人所指犯罪
   事實，既有合理可疑之處，本院復查無其他積極證據足證被告有公訴人所指之竊
   盜犯行。本件被告犯罪既屬不能證明，參酌前開說明，應為被告無罪之諭知。
據上論斷，應依刑事訴訟法第三百零一條第一項，判決如主文。
本案經檢察官黃智炫到庭執行職務。
中　　　華　　　民　　　國　　九十三　　年　　　五　　　月　　　七　　　日
                                  臺灣苗栗地方法院刑事第三庭
                                      審判長法  官  劉興浪
                                            法  官  蔡志宏
                                            法  官  張珈禎
右正本證明與原本無異。
如不服本判決，應於判決送達後十日內，向本院提出上訴狀。
                                            書記官  盧俊良
中　　　華　　　民　　　國　　九十三　　年　　　五　　　月　　　七　　　日
